臺灣板橋地方法院刑事判決　　　　　　　94年度訴字第1312號
公　訴　人　臺灣板橋地方法院檢察署檢察官
被　　　告　丁○○
上列被告因竊盜等案件，經檢察官提起公訴（94年度偵字第80
8045號），本院合議庭裁定依簡式審判程序，判決如下：
    主  文
丁○○連續攜帶兇器竊盜，累犯，處有期徒刑壹年。如附表所示
之物均沒收之。
    事  實
一、丁○○前於民國（下同）88年間，因竊盜案件，經臺灣雲林
    地方法院以88年度易字第284 號、88年度易字第766 號分別
    判處有期徒刑1 年6 月、1 年2 月確定，並經同院裁定應執
    行有期徒刑2 年8 月確定，於91年2 月19日縮刑期滿執行完
    畢（構成累犯），詎猶不知悔改，竟意圖為自己不法之所有
    ，並基於竊盜之概括犯意，連續於：
 (1)、93年10月20日晚上6 時許，在臺北縣新莊市○○街180 號
     前，以其所有客觀上足供兇器使用之Ｔ字型起子1 支，破
     壞甲○○所有之車號CJ-9168 號自小客貨車門鎖後，進入
     車內竊取甲○○所有置於車上之皮包1 只（內有國民身分
     證、汽車駕駛執照、交通部觀光局服務證各1 張、名片數
     張）。丁○○於竊得甲○○之上開物品後，即基於行使偽
     造私文書之概括犯意，於93年11月2 日，在臺北縣新莊市
     ○○路某刻印店，利用不知情之店員偽造「甲○○」之印
     章1枚 ，隨即於同日持竊得之甲○○國民身分證、汽車駕
     駛執照及上開偽造之印章，前往臺北縣新莊市○○路55號
     「臺北縣新莊市農會思源分部」，冒用甲○○之名義，申
     請開立該農會之活期儲蓄存款帳戶及核發金融卡，並在該
     農會之「活期儲蓄存款存款印鑑卡」上偽造「甲○○」之
     簽名署押1 枚，及蓋用上開偽造之「甲○○」印章而偽造
     「甲○○」印文2 枚，又接續在「臺北縣新莊市農會晶片
     金融卡（領卡啟用、轉帳需求、掛失、換發、終止）申請
     暨約定書」（以下簡稱「晶片金融卡申請約定書」）上之
     帳號欄內，蓋用上開偽造之「甲○○」印章而偽造「甲○○」印文1 枚，及在申請人簽名欄內，偽造「甲○○」之
     簽名署押1 枚，並蓋用上開偽造之「甲○○」印章而偽造
     「甲○○」印文1 枚，而偽造上開「晶片金融卡申請約定
     書」私文書後，持交該農會承辦人員而行使之，而取得該
     農會發給之帳號00000000000000號存摺1 本，足以生損害
     於甲○○及該農會對帳戶管理之正確性。其後丁○○於同
     年11月5 日前往新莊市農會思源分部領取金融卡時，又在
     上開「晶片金融卡申請約定書」下方之「晶片金融卡、基
     碼簽收及啟用」欄中，偽造「甲○○」之簽名署押1 枚，
     並蓋用上開偽造之「甲○○」印章而偽造「甲○○」印文
     1 枚，而偽造足以表示由甲○○領收金融卡之證明文件之
     私文書後，持交該農會承辦人員而行使之，而取得該農會
     發給之帳號0000000000000000號晶片金融卡1 張，足以生
     損害於甲○○及該農會對金融卡管理之正確性。
 (2)、94年3 月30日某時，在臺北縣新莊市○○路○段與昌隆街
     口，復以相同手法，進入乙○○所有之自小客車內，竊取
     乙○○之國民身分證、駕駛執照各1 張。
 (3)、94年5 月3 日下午某時，在臺北縣新莊市○○路與復興路
     口，見丙○○所有車號DP-2869 號自小客貨車之鑰匙並未
     取走，乃以該鑰匙發動引擎而竊取該車，得手後，供作代
     步之用。
二、嗣於94年5 月4 日下午4 時40分許，在臺北縣新莊市○○路
    701 巷底，丁○○駕駛竊得之車號DP-2869 號自小客貨車，
    當場為警查獲，並扣得偽造之「甲○○」印章1 枚，及其所
    有供其竊盜所用之Ｔ字型起子1 支、其因行使偽造私文書所
    取得之上開新莊市農會存摺1 本、晶片金融卡1 張。
三、案經甲○○、乙○○、丙○○訴由臺北縣政府警察局新莊分
　　局報請臺灣板橋地方法院檢察署檢察官偵查起訴。
    理  由
一、上揭事實，業據被告丁○○於警詢（見偵查卷第7 頁至第9
    頁）、偵查（見偵查卷第37頁、第38頁）及本院審理中坦承
    不諱，核與告訴人甲○○、乙○○、丙○○於警詢中（見偵
    查卷第11頁至第16頁）之指述相符，並有臺北縣新莊市農會
    94年5 月20日94莊市農信字第539 號、94年6 月9 日94莊市
    農信字第597 號函附之「活期存款存戶印鑑卡」、「晶片金
    融卡申請約定書」在卷可稽，且有Ｔ字型起子1 支、偽造之
    「甲○○」印章1 枚、甲○○名義之新莊農會存摺1 本、金
    融卡1 張扣案足資佐證，足認被告自白與事實相符。本案事
    證明確，被告犯行洵堪認定，應依法論科。
二、查扣案之Ｔ字型起子1 支，係屬金屬製品，末端尖銳，有照
    片1 張在卷可參，客觀上足以傷害人之生命、身體，顯具有
    危險性，應屬兇器無疑。核被告丁○○所為，係犯刑法第32
    1 條第1 項第3 款之攜帶兇器竊盜罪、同法第320 條第1 項
    普通竊盜罪（起訴書漏載）、同法第216 條、第210 條之行
    使為造私文書罪。被告偽造印章及蓋用偽印文之行為，均為
    偽造私文書行為之一部份，其偽造私文書之低度行為，又為
    行使之高度行為所吸收，均不另論罪。被告先後2 次偽造私
    文書（「晶片金融卡申請約定書」私文書及該申請約定書下
    方之「晶片金融卡、基碼簽收及啟用」欄中簽名，而偽造足
    以表示由甲○○領收金融卡之證明文件之私文書）之行為，
    及先後3 次竊盜犯行，分別時間緊接，所犯各為犯罪構成要
    件相同之罪名，顯係均基於概括犯意反覆為之，均為連續犯
    ，應依法分別論以行使偽造私文書、攜帶兇器竊盜一罪，並
    均加重其刑。又被告所犯攜帶兇器竊盜罪、行使偽造私文書
    罪間，有方法目的之牽連關係，為牽連犯，應依刑法第55條
    規定，從一重之攜帶兇器竊盜罪處斷。末查，被告於88年間
    ，因竊盜案件，經臺灣雲林地方法院以88年度易字第284 號
    、88年度易字第766 號分別判處有期徒刑1 年6 月、1 年2
    月確定，並經同院裁定應執行有期徒刑2 年8 月確定，於91
    年2 月19日縮刑期滿執行完畢，有臺灣高等法院被告前案紀
    錄表1 件在卷可稽，其於有期徒刑執行完畢後5 年內，再犯
    有期徒刑以上刑之本罪，為累犯，應依法加重其刑，並遞加
    重之。爰審酌被告犯罪之動機、目的、手段、犯罪所得、犯
    罪後坦承犯行之態度及公訴檢察官求處有期徒刑1 年等一切
    情狀，量處如主文所示之刑。
三、扣案偽造之「甲○○」印章1 枚，及(1)、臺北縣新莊市農會
    「活期儲蓄存款存款印鑑卡」上偽造之「甲○○」簽名署押
    1 枚、偽造之「甲○○」印文2 枚；(2)、「臺北縣新莊市農
    會晶片金融卡（領卡啟用、轉帳需求、掛失、換發、終止）
    申請暨約定書」上偽造之「甲○○」簽名署押1 枚、偽造之
    「甲○○」印文2 枚；(3)、上開申請暨約定書下方之「晶片
    金融卡、基碼簽收及啟用」欄中，偽造之「甲○○」簽名署
    押1 枚、偽造之「甲○○」印文1 枚，應依刑法第219 條規
    定宣告沒收之。又扣案之之Ｔ字型起子1 支，為被告所有，
    供其為本件竊盜犯行所用之物，業據其供明在卷，爰依刑法
    第38條第1 項第2 款規定，宣告沒收之。另扣案之臺北縣新
    莊市農會帳號00000000000000號存摺1 本、帳號0000000000
    000000號晶片金融卡1 張，則為被告為本案行使偽造私文書
    犯行所取得之物，且依卷附「臺北縣新莊市農會晶片金融卡
    （領卡啟用、轉帳需求、掛失、換發、終止）申請暨約定書
    」之約定條款記載，並未就上開存摺、晶片金融卡之所有權
    有特別約定，而上開存摺、晶片金融卡既已交付被告持有，
    顯已移轉所有權，應屬被告所有，爰依刑法第38條第1 項第
    3 款規定，宣告沒收之。
據上論斷，應依刑事訴訟法第273 條之1 第1 項、第299 條第1
項前段，刑法第56條、第321 條第1 項第3 款、第216 條、第21
0 條、第55條、第47條、第219 條、第38條第1 項第2 款、第3
款，判決如主文。
本案經檢察官蘇揚旭到庭執行職務。
中　　華　　民　　國　　94　　年　　7 　　月　　7 　　日
                  刑事第三庭    法  官  白  光  華
右正本證明與原本無異。
如不服本判決，應於判決送達後10日內，向本院提出上訴狀。
                                書記官  陳  靜  怡
中　　華　　民　　國　　94　　年　　7 　　月　　7 　　日
附錄本案論罪科刑法條全文：
中華民國刑法第321條
犯竊盜罪而有左列情形之一者，處六月以上、五年以下有期徒刑：
一  於夜間侵入住宅或有人居住之建築物、船艦或隱匿其內而犯之
    者。
二  毀越門扇、牆垣或其他安全設備而犯之者。
三  攜帶兇器而犯之者。
四  結夥三人以上而犯之者。
五  乘火災、水災或其他災害之際而犯之者。
六  在車站或埠頭而犯之者。
前項之未遂犯罰之。
中華民國刑法第210條
 (偽造變造私文書罪)
偽造、變造私文書，足以生損害於公眾或他人者，處五年以下有
期徒刑。
中華民國刑法第216條
 (行使偽造變造或登載不實之文書罪)
行使第條至第條之文書者，依偽造、變造文書或登載不實事項或
使登載不實事項之規定處斷。
附表：
一、扣案偽造之「甲○○」印章1 枚。
二、臺北縣新莊市農會「活期儲蓄存款存款印鑑卡」上偽造之「
    甲○○」簽名署押1 枚、偽造之「甲○○」印文2 枚。
三、「臺北縣新莊市農會晶片金融卡（領卡啟用、轉帳需求、掛
    失、換發、終止）申請暨約定書」上偽造之「甲○○」簽名
    署押1 枚、偽造之「甲○○」印文2 枚。
四、上開申請暨約定書下方之「晶片金融卡、基碼簽收及啟用」
    欄中，偽造之「甲○○」之簽名署押1 枚、偽造之「甲○○
    」印文1 枚。
五、扣案之之Ｔ字型起子1 支。
六、扣案之臺北縣新莊市農會帳號00000000000000號存摺1 本、
    帳號0000000000000000號晶片金融卡1 張。
